【裁判字號】    97,聲,2065
【裁判日期】    970912
【裁判案由】    返還擔保金
【裁判全文】
臺灣臺中地方法院民事裁定              97年度聲字第2065號
聲  請  人  壬○○
            庚○○
                        3
            丙○○
            辛○○
            丁○○
                      共同送達.
相  對  人  戊○○
            己○○
上  二  人
法定代理人  癸○○
            甲○○
上列當事人間因本院96年度存字第6748號擔保提存事件，聲請人
聲請通知相對人限期行使權利，本院裁定如下：
    主  文
相對人應於本裁定送達後二十一日內，就其因本院九十六年度執
全字第五二八七號假扣押強制執行事件所受損害，向聲請人行使
權利，並向本院提出行使權利之證明。
    理  由
一、按供擔保人於訴訟終結後，得聲請法院通知受擔保利益人於
    一定期間內行使權利並向法院為行使權利之證明，民事訴訟
    法第104條第1項第3款後段定有明文。前開規定，於其他依
    法令供訴訟上之擔保者準用之，並為同法第106條所規定。
二、聲請意旨略以：聲請人與相對人間損害賠償事件，聲請人前
    遵本院96年度裁全字第12104號假扣押裁定，曾提供新台幣
    180萬元為擔保金，並以本院96年度存字第6748號提存事件
    提存後，以本院96年度執全字第5287號執行假扣押相對人之
    財產在案。茲因本件假扣押裁定業已經本院以97年度裁全聲
    184號裁定撤銷確定，該訴訟業已終結，為此聲請本院通知
    相對人於一定期間內行使權利，並向本院提出行使權利證明
    等語，業據提出上開假扣押裁定、提存書、國庫存款收款書
    、本院囑託塗銷查封登記書、存證信函等影本各1份暨退件
    信封影本2份為證。至前開信函係因「招領逾期」而退回，
    有前開信封影本可憑；惟聲請人主張：據雙方之本案訴訟，
    相對人所提出之答辯狀所載地址均為「台中市○○區○○路
    7號」，與聲請人於上開存證信函暨信封所載之地址均無不
    同，先前鈞院送達相關文件至該址予相對人，並無不能送達
    情形，故該址確係相對人之住所；且上開存證信函投遞日期
    係97年6月6日，而相對人己○○係84年7月15日出生，應係
    就讀國中一年級，尚未放暑假，不可能全家出門旅遊；況且
    聲請人之母親黃林秀琴亦與相對人同住該址，伊年紀已八十
    歲，因為中風平日均有外勞看護，渠等絕不可能外出旅遊，
    是本件存證信函郵務送達時，斷無可能無人在家，無法收受
    該存證信函，足見上開存證信函投遞後，招領逾期應係相對
    人因雙方糾葛，故意拒絕或迴避收受該催告信函等情，衡諸
    情理，尚非無據，堪予採憑。綜上各節，經本院審查上開事
    證結果，聲請人聲請本院通知相對人限期行使權利，核與前
    揭規定相符，自應准許。
三、依民事訴訟法第106條、第104條第1項第3款後段，裁定如主
    文。
中    華    民    國    97    年    9     月    12    日
                  民事第二庭    法  官  許秀芬
上為正本係照原本作成
如對本裁定抗告須於裁定送達後10日內向本院提出抗告狀，並應
繳納抗告費新台幣1,000元。
中    華    民    國    97    年    9     月    12    日
                                書記官


司法院資訊處製作；財團法人民間司法改革基金會備份。
